【裁判字號】    90,易,792
【裁判日期】    900806
【裁判案由】    竊盜等
【裁判全文】
臺灣屏東地方法院刑事判決                            九十年度易字第七九二號
    公  訴  人  臺灣屏東地方法院檢察署檢察官
    被      告  乙○○
右列被告因竊盜等案件，經檢察官提起公訴（九十年度偵字第三五五七號），本院判
決如左：
     主  文
乙○○犯刑法第三百二十一條第一項第一款、第三款之罪，處有期徒刑壹年，又犯刑
法第二百十七條第一項之罪，處有期徒刑柒月，扣案之九十年六月二日警方尿液送驗
受檢人真實姓名代號對照表及送驗登記簿偽造之「甲○○」署押共參枚沒收。應執行
有期徒刑壹年肆月，扣案之九十年六月二日警方尿液送驗受檢人真實姓名代號對照表
及送驗登記簿偽造之「甲○○」署押共參枚沒收。
     事  實
乙○○曾受有期徒刑之執行，於民國八十九年八月二十五日執行完畢，詎不知悔改，
乙○○與丙○○，共同基於意圖為自已不法之所有之概括犯意，（被告丙○○竊盜部
分，因其曾涉及竊盜罪，經台東地方法院檢察署以八十九年偵緝字第二十一號、八十
九年一一○二號提起公訴，本案與前開案件具有連續犯關係，併台東地方法院審理）
，連續於如附表所示之時、地共同竊取財物，迨九十年六月二日十九時三十分許，在
屏東縣鹽埔鄉○○村○○路○○路前為警查獲，詎乙○○於警訊時，為逃避刑責，冒
用其兄甲○○之名應訊，並偽簽甲○○之署押於警方尿液送驗受檢人真實姓名代號對
照表及送驗登記簿上，足生損害於甲○○，惟仍為警方當場識破。
     理  由
一、右揭犯罪事實，業據被告乙○○、丙○○自白不諱，核與告訴人庚○○、丁○○
    、己○○、被害人永宏市企業有限公司之代理人辛○○，並有甲○○之駕駛執照
    影本一紙，尿液送驗姓名對照表及登記簿影本共四紙、贓物領據五紙、車輛竊盜
    、車牌失竊資料個別查詢報表三張、照片十二張附卷可稽。本案事證明確，被告
    罪行均堪認定。
二、核被告乙○○所為，係犯刑法第三百二十條第一項、第三百二十一條第一項第一
    、三款、第二百一十七條第一項之普通竊盜、加重竊盜及偽造署押等罪行。公訴
    人以乙○○與丙○○於附表一、二先侵入庚○○、丁○○等人住宅竊取汽車鑰匙
    後再行竊渠等置於室外之汽車犯行，認被告所涉為刑法第三百零六條、第三百二
    十條第一項之罪，並認二罪之間有方法結果之牽連關係，惟查被告等於夜間侵入
    庚○○、丁○○等人住宅竊取汽車鑰匙，顯係刑法第三百二十一條第一項第一款
    之夜間侵入住宅竊盜罪而與嗣之行竊汽車行為構成牽連犯，公訴意旨容有未洽，
    起訴法條應予變更。被告乙○○與被告丙○○間，就竊盜罪有犯意之聯絡及行為
    之分擔請依共同正犯論處。被告乙○○多次竊盜犯行，有普通竊盜有加重竊盜惟
    既連續數行為而犯同一性質之罪名，縱令涉及數個法條，但其輕罪在法律上既已
    包含於重罪之內，自應就其較重者論為連續犯之罪名。本件被告所犯有普通竊盜
    及加重竊盜，既係基於概括之犯意，依法應僅依較重之加重竊盜論處。被告乙○○所犯竊盜罪與偽造署押各罪間，犯意各別，罪名有異，應予分論併罰。又被告
    雖先後多次偽造署押，然均係於同一案件中，利用相同之機會，偽造並行使同一
    人之簽名，侵害一個法益，顯係基於單一犯意之接續犯罪行為，應以單純一罪論
    。爰審酌被告有多項前科，此有其前科表足稽，素行不佳、犯罪之動機、所用之
    手段，惟犯後坦承不諱態度良好等情，量處如主文所示之刑。被告乙○○曾受有
    期徒刑之執行，於八十九年八月二十五日執行完畢，有台灣高等法院被告全國前
    案記錄表在卷供參，五年以內再犯本件有期徒刑以上之罪，為累犯，依刑法第四
    十七條規定加重其刑。至被告於九十年六月二日警方尿液送驗受檢人真實姓名代
    號對照表及送驗登記簿偽造之「甲○○」署押共三枚，依刑法第二百十九條之規
    定均應沒收。
中      華      民      國      九十      年      八      月     六    日
                                          法  官    蔡虔霖
右正本證明與原本無異。
對於本判決如有不服應於收受送達後十日內向本院提出上訴書狀上訴於台灣高等法院
高雄分院並按他造當事人之人數附具繕本。
                                          書記官   謝天祥
中      華      民      國      九十      年      八      月     六     日
所犯法條
中華民國刑法第三百二十條第一項 (普通竊盜罪、竊佔罪)
意圖為自己或第三人不法之所有，而竊取他人之動產者，為竊盜罪，處五年以下有期
徒刑、拘役或五百元以下罰金。
中華民國刑法第三百二十一條第一項
犯竊盜罪而有左列情形之一者，處六月以上五年以下有期徒刑：
一  於夜間侵入住宅或有人居住之建築物、船艦，或隱匿其內而犯之者。
三  攜帶兇器而犯之者。
中華民國刑法第二百一十七條第一項 (偽造盜用印章印文或署押罪)
偽造印章、印文或署押，足以生損害於公眾或他人者，處三年以下有期徒刑。
附表：
┌─────────┬─────────┬────────────────
│時              間│地              點│行                            為
├─────────┼─────────┼────────────────
│九十年五月二十五日│高雄市左營區左營大│由乙○○把風，丙○○侵入庚○○之
│二十時許之夜間    │路五五四巷三十一號│住宅，竊取汽車鑰匙後，再持以竊取
│                  │                  │庚○○所有、停放於路邊之車號ＹＫ
│                  │                  │∣八二０九號自小客車，價值十五萬
│                  │                  │元。
├─────────┼─────────┼────────────────
│九十年五月二十六日│高雄市○○區○○路│由乙○○把風，丙○○侵入丁○○之
│上午六時許        │二二０之一號      │住宅，竊取汽車鑰匙後，再持以竊取
│                  │                  │丁○○所有之車號∣ＹＫ∣六七一０
│                  │                  │號自小客車，價值三十萬元。
├─────────┼─────────┼────────────────
│九十年五月三十日二│高雄縣仁武鄉○○路│乙○○與丙○○共同侵入永宏市企業
│十時許            │七號              │有限公司之倉庫，竊取該公司所有之
│                  │                  │雨衣三十四件，價值六千八百元。
├─────────┼─────────┼────────────────
│九十年六月一日凌晨│屏東市○○路一六五│乙○○與丙○○持客觀上具有危險性
│零時許            │號後方            │之扳手，共同竊取己○○所使用、陳
│                  │                  │振邦所有之車號ＶＯ∣七四六０號自
│                  │                  │小客車之車牌二面，得手後懸掛於原
│                  │                  │竊得之車號ＹＫ∣六七一０號自小客
│                  │                  │車上。
├─────────┼─────────┼────────────────
│九十年六月一日凌晨│崇蘭路九十八之四號│乙○○與丙○○共同竊取戊○○所有
│四時許            │界揚超商前        │之電動玩具乙台，其中並有新台幣（
│                  │                  │下同）三千二百元之現金。
└─────────┴─────────┴────────────────


司法院資訊處製作；財團法人民間司法改革基金會備份。
